【裁判字號】    92,訴,277
【裁判日期】    920829
【裁判案由】    毒品危害防制條例
【裁判全文】
臺灣宜蘭地方法院刑事判決                          九十二年度訴字第二七七號
    公  訴  人  臺灣宜蘭地方法院檢察署檢察官
    被      告  甲○○
右列被告因違反毒品危害防制條例案件，經檢察官提起公訴（九十二年度毒偵字第三
二三號、第三二四號），本院判決如左：
    主  文
甲○○連續施用第一級毒品，處有期徒刑柒月。扣案之海洛因殘渣袋壹個，沒收銷燬
之，扣案之注射針筒貳支，均沒收；又連續施用第二級毒品，處有期徒刑參月，如易
科罰金，以參佰元折算壹日。應執行有期徒刑玖月。扣案之海洛因殘渣袋壹個，沒收
銷燬之，扣案之注射針筒貳支，均沒收。
    事  實
一、甲○○前因施用毒品案件，經臺灣桃園地方法院以八十七年度毒聲字第二三八三
    號裁定送觀察勒戒後，因認有繼續施用毒品之傾向，於民國八十七年十一月十三
    日以八十七年度毒聲字第二七六七號裁定令入戒治處所施以強制戒治，並經停止
    戒治，所餘期間付保護管束，於保護管束期滿，經臺灣桃園地方法院檢察署檢察
    官以八十九年度戒偵字第四一八號為不起訴處分確定。又因施用毒品案件，經臺
    灣桃園地方法院以八十八年度毒聲字第四九八七號裁定送觀察勒戒後，因認有繼
    續施用毒品之傾向，令入戒治處所施以強制戒治，並於八十九年一月二十日經臺
    灣桃園地方法院以八十九年度毒聲字第四一四號裁定停止戒治，所餘戒治期間付
    保護管束，甲○○仍不知悔改，竟另行基於概括之犯意，自九十一年四月間某日
    起至九十一年十一月中旬某日晚間止，連續在桃園市○○路、北興街十四巷一０
    二號等處，分別以注射針筒注射之方式施用第一級毒品海洛因多次，又以燒烤之
    方式施用第二級毒品安非他命多次，嗣分別於九十一年八月三日下午四時三十分
    、九十一年九月二十六日下午三時許，為警於桃園縣桃園市○○路三五三號前及
    桃園縣桃園市○○路與民生路口查獲，並分別扣得海洛因殘渣袋一個、注射針筒
    二支。
二、案經桃園縣警察局桃園分局報請臺灣桃園地方法院檢察署檢察官呈請臺灣高等法
    院檢察署檢察長令轉臺灣宜蘭地方法院檢察署檢察官偵查起訴。
    理  由
一、右揭事實，業據被告甲○○於本院審判期日坦承不諱，且被告前揭各次為警查獲
    當日採集之尿液經檢驗結果，確呈嗎啡、甲基安非他命陽性反應，此分別有桃園
    縣衛生局不法藥物尿液檢定書（桃檢守字第九八七號、第一二六一號）及國防部
    憲兵司令部刑事鑑識中心檢驗通知書（九十一年十月二十八日（九一）綱得字第
    一四二九二號）在卷可稽，並有含海洛因之殘渣袋一個、注射針筒二支扣案可資
    參佐，復有該殘渣袋及注射針筒之照片在卷可參，核均與被告前開任意性自白之
    事實相符。又被告前因施用毒品案件，經臺灣桃園地方法院以八十七年度毒聲字
    第二三八三號裁定送觀察勒戒後，因認有繼續施用毒品之傾向，於八十七年十一
    月十三日以八十七年度毒聲字第二七六七號裁定令入戒治處所施以強制戒治，並
    經停止戒治，所餘期間付保護管束，於保護管束期滿，經臺灣桃園地方法院檢察
    署檢察官以八十九年度戒偵字第四一八號為不起訴處分確定。又因施用毒品案件
    ，經臺灣桃園地方法院以八十八年度毒聲字第四九八七號裁定送觀察勒戒後，因
    認有繼續施用毒品之傾向，令入戒治處所施以強制戒治，並於八十九年一月二十
    日經臺灣桃園地方法院以八十九年度毒聲字第四一四號裁定停止戒治，所餘戒治
    期間付保護管束，此有八十九年度戒偵字第四一八號不起訴處分書、臺灣高等法
    院被告全國前案紀錄表在卷可考。本件事證明確，被告前經強制戒治期滿，經臺
    灣桃園地方法院檢察署為不起訴處分後，又因施用毒品案件，經強制戒治，復為
    本次犯行，五年內再為施用毒品之犯行堪以認定。
二、按毒品危害防制條例第二條將具成癮性、濫用性為及對社會危害性之麻醉藥品與
    其製品及影響精神物質與其製品列為毒品，並將安非他命列為毒品危害防制條例
    第二條第二項第一款、第二款之第一級毒品、第二級毒品。核被告甲○○所為，
    係犯毒品危害防制條例第十條第一項之施用第一級毒品罪及同條第二項之施用第
    二級毒品罪。其非法施用毒品前後非法持有海洛因及安非他命之低度行為，為其
    非法施用之高度行為所吸收，不另論罪。被告多次分別施用第一級毒品海洛因及
    第二級毒品安非他命犯行之時間緊接、犯意概括，所犯罪名相同，均應依連續犯
    之規定，以一罪論，並分別加重其刑。被告所犯上開二罪，犯意各別，行為互殊
    ，應分論併罰。爰審酌被告施用第一級毒品海洛因及第二級毒品安非他命，對個
    人身心戕害甚鉅，且前業因施用毒品案件經不起訴處分後，嗣又犯同罪而經法院
    以裁定令入戒治處所戒治，停止戒治期間復為本此犯行，足見其顯未因前所受刑
    罰及戒治處分而決心改過；惟念其犯後尚能於本院審理中坦承犯行，及其本件施
    用毒品行為之時間長短、次數多寡、情節輕重等一切情狀，分別量處如主文所示
    之刑，就施用第二級毒品之部分諭知易科罰金之折算標準，並定其應執行之刑。
三、扣案之摻有海洛因之殘渣袋，內有海洛因無法析離，係被告持有之毒品，此據被
    告供承在卷，不問屬於犯人與否，均依毒品危害防制條例第十八條第一項前段規
    定，諭知沒收銷燬之。至扣案之注射針筒二支，則為被告所有供其施用毒品所用
    之物，惟無證據證明該等物品本身性質上係「專」供為施用毒品之器具，爰依刑
    法第三十八條第一項第二款宣告沒收。
據上論斷，應依刑事訴訟法第二百九十九條第一項前段，毒品危害防制條例第十條第
一項、第二項、第十八條第一項前段，刑法第十一條前段、第五十六條、第五十一條
第五款、第四十一條第一項、第三十八條第一項第二款，罰金罰鍰提高標準條例第二
條，判決如主文。
本案經檢察官賴慶祥到庭執行職務
中        華        民        國    九十二    年    八    月    二十九  日
                臺灣宜蘭地方法院刑事第一庭
                                    審判長法  官  林  明  山
                                          法  官  辜  漢  忠
                                          法  官  鄭  貽  馨
附錄論罪法條
右正本證明與原本無異。
如不服本判決，應於判決送達後十日內向本院提出上訴狀( 應附繕本 )。
                                          書記官  吳  明  蓉
中        華        民        國    九十二    年    九    月      一    日
附錄論罪法條
毒品危害防制條例第十條第一項、第二項
施用第一級毒品者，處六月以上五年以下有期徒刑。
施用第二級毒品者，處三年以下有期徒刑。


司法院資訊處製作；財團法人民間司法改革基金會備份。
